【裁判字號】    96,審聲,1923
【裁判日期】    970110
【裁判案由】    返還擔保金
【裁判全文】
臺灣高雄地方法院民事裁定            96年度審聲字第1923號
聲  請  人  懇懋科技股份有限公司
法定代理人  甲○○
相  對  人  華聯電信股份有限公司
法定代理人  乙○○
上列當事人間聲請返還擔保金事件，本院裁定如下：
  主  文
本院民國九十五年度存字第七九一二號提存事件，聲請人所提存
之擔保金新臺幣壹佰陸拾壹萬伍仟元准予返還。
  理  由
一、按訴訟終結後，供擔保人證明已定20日以上期間催告受擔保
    利益人行使權利而未行使者，法院應依供擔保人之聲請，以
    裁定命返還其提存物，民事訴訟法第104 條第1 項第3 款定
    有明文。依同法第106 條規定，上開有關供訴訟費用擔保之
    規定，於因假扣押供擔保之情形準用之。又所謂「訴訟終結
    」，於因假扣押供擔保之情形，係指依假扣押所保全之請求
    提起之本案訴訟終結；如供擔保人未提起本案訴訟時，則指
    假扣押裁定及假扣押執行程序均不存在者而言，最高法院民
    國92年度台抗字第19號裁定足資參照。
二、本件聲請人與相對人間請求給付買賣價金事件，聲請人前遵
    本院民國95年度裁全字第13883 號民事裁定，為擔保假扣押
    ，曾提供新臺幣1,615,000 元為擔保金，以本院民國95年度
    存字第7912號提存事件提存後，並以本院96年度執全字第70
    89號實施假扣押在案。
三、茲聲請人主張，該事件因已撤回假扣押執行程序，並撤銷假
    扣押裁定確定而告終結，聲請人於訴訟終結後，通知受擔保
    利益人即相對人於20日內行使權利，而該通知已於民國96年
    11月23日送達相對人，而相對人迄今仍未行使，爰依首開規
    定，聲請發還擔保金，並提出本院95年度存字第7912號提存
    書、95年度裁全字第13883 號假扣押裁定書、本院96年7 月
    11 日96 雄院隆民修字95執全字第7089號通知、本院96年度
    裁全聲字第327 號撤銷假扣押裁定書暨其確定證明書、96年
    11月22日台北光復郵局第522 號存證信函暨回執等件影本為
    證，並經本院依職權調取本院95年度存字第7912號卷審核結
    果屬實，且相對人迄未行使權利之情事，亦經本院依職權查
    證明確，有本院民事紀錄科查詢表3 紙在卷可憑。從而聲請
    人聲請發還擔保金，自無不合，應予准許。
四、依民事訴訟法第104條第1項第3款，裁定如主文。
中    華    民    國    97    年    1     月    10    日
                  民事第二庭  法  官    甯馨
正本證明與原本無異。
如不服本裁定應於送達10日內向本院提出抗告狀，並繳納裁判費
新台幣1,000元。
中    華    民    國    97    年    1     月    10    日
                                書記官  陳心儀


司法院資訊處製作；財團法人民間司法改革基金會備份。
